【裁判字號】    98,上訴,1135
【裁判日期】    980917
【裁判案由】    違反廢棄物清理法
【裁判全文】
臺灣高等法院高雄分院刑事判決        98年度上訴字第1135號
上  訴  人
即  被  告  甲○○
上列上訴人因違反廢棄物清理法案件，不服臺灣屏東地方法院98
年度訴字第185 號中華民國98年5 月19日第一審判決（起訴案號
：臺灣屏東地方法院檢察署97年度偵字第7728號），提起上訴，
本院判決如下：
     主  文
上訴駁回。
     理  由
一、按提起第二審之上訴，其上訴書狀應敘述具體理由，為第二
    審上訴必備之程式。此觀民國96年7月4日修正公布刑事訴訟
    法第361條第2項之規定甚明。倘上訴理由之敘述未合乎具體
    之要求者，其上訴即屬同法第362條前段所定「上訴不合法
    律上之程式」，第二審法院應依同法第367條前段之規定，
    以判決駁回之。至其理由之具體與否，屬第二審法院審查範
    圍，不在第一審法院命補正之列，上訴書狀如已敘述理由，
    無論其具體與否，即無待其補提理由書或命補正之問題。此
    與上訴書狀全未敘述上訴理由者，第一審法院依刑事訴訟法
    第361條第3項之規定，應定期間先命補正之情形，尚屬有別
    。又第二審上訴之目的，既在於請求撤銷、變更原判決，則
    所謂「具體理由」，自應就原判決如何足以撤銷、如何應予
    變更之「事實上」或「法律上」之具體根據，本於確實之訴
    訟資料暨原因事實之所出，逐一敘述、記載，必已具體指出
    原判決事實認定所依憑之證據有如何之錯誤（例如原判決所
    採納之證據如何不具證據能力，所為證明力之判斷如何違背
    經驗、論理法則等），法律之適用（尤其實體法）有如何違
    誤之處，而足以動搖原判決使之成為不當或違法而得改判之
    事由；必要時並應提出有利於己之事證，期使第二審法院採
    納，俾為有利於上訴人之認定，始屬合法。上訴理由之敘述
    ，應先合乎具體之要求，始有所敘述可取與否之實體審理與
    判斷之問題。是上訴人之上訴書狀雖敘述上訴理由，但僅泛
    言原判決認定事實錯誤、違背法令、量刑失之過重或輕縱等
    情詞，而未依上揭意旨指出具體事由，或形式上雖已指出具
    體事由，然該等事由縱使屬實，亦不足以認為原判決有何不
    當或違法（例如所指摘訴訟程序之瑕疵，將因第二審重新審
    理而補正），或其所陳之事由，與訴訟資料所載不相適合，
    或所指摘原判決之「不當」或「違法」根本不存在者，均應
    認其實質上並未符合具體之要件，庶符節制濫行上訴之立法
    意旨。
二、上訴人即被告甲○○不服原審判決，提起上訴。其理由略稱
    ：(1)被告於原審94年度簡字第477 號判決之前科並非竊盜前
    科，原審卻記載被告有竊盜前科。(2)所有清除工程均係被告
    委託領有廢棄物清除許可之「岡聯企業股份有份有限公司」
    （下稱岡聯公司）負責處理，上訴人應無犯行可言。(3)另查
    該筆土地因有一窪地影響岡聯公司進行清理之通行，被告始
    於清除前將之填平做為便道，以利清除車輛之進出與清除工
    程之順利，絕非企圖掩埋廢棄物。(4)本案發生後，被告已要
    求岡聯公司將疑似為有毒廢棄物一併進行清理完畢，被告主
    觀上無任何犯罪故意云云。
三、經查：
  (一)被告於94年間因毀損等案件，經臺灣屏東地方法院於94年6
    月29日以94年度簡字第477 號刑事判決，於毀損罪部分判處
    有期徒刑3 月，於傷害罪部分判處拘役30日確定在案，且於
    95年5 月24日易科罰金執行完畢等情，有該刑事判決（本院
    卷第58頁）及臺灣高等法院被告前案紀錄表在卷可稽。原審
    判決雖將被告累犯之上開前科之案由誤繕為「竊盜」等案件
    （原判決第1 頁），然該案由欄之誤繕，並不影響被告累犯
    事實之認定，尚難認為原判決有何不當或違法。
  (二)被告上開上訴理由(2)至(4)所陳述內容，均是指97年11月15日
    本案發生後，其僱請岡聯公司清除遭查獲地點之廢棄物，並
    非被告雇用不知情之林長興回填廢棄物之本案犯罪事實。而
    原判決依刑法第59條規定減輕其刑，並於被告犯罪量刑欄已
    論述「審酌被告之行為有害公共環境衛生之保護，惟觀之其
    填置之土地面積僅有313 點09平方公尺，環境受污染影響較
    小，且犯罪後均始終坦承犯行，犯後態度良好，其犯罪所生
    之損害不大，且經查獲後立即清理其所傾倒之廢棄物等一切
    情狀」，始為量刑。是上開上訴理由，均經原審法院予以審
    酌並敘明。
  (三)綜上所論，原審所為論斷，於法均無不合，不能任意指摘係
    屬違法。上訴意旨，徒憑己詞，再事爭執。且未具體指明原
    判決前開認事或用法有何不當或違法情形，應認上訴人之上
    訴實質上未符合理由應具體之要件。依上說明，其上訴為不
    合法律上之程式，應予駁回。並不經言詞辯論為之。
據上論斷，應依刑事訴訟法第367 條前段、第372 條，判決如主
文。
中    華    民    國    98    年    9     月    17    日
                  刑事第一庭    審判長法  官  周賢銳
                                      法  官  徐美麗
                                      法  官  施柏宏
以上正本證明與原本無異。
如不服本判決應於收受本判決後10日內向本院提出上訴書狀，其
未敘述上訴理由者，並得於提起上訴後10日內向本院補提理由書
狀（均須按他造當事人之人數附繕本）「切勿逕送上級法院」。
中    華    民    國    98    年    9     月    17    日
                                      書記官  魏文常


司法院資訊處製作；財團法人民間司法改革基金會備份。
